【裁判字號】    92,易,446
【裁判日期】    920313
【裁判案由】    毒品危害防制條例
【裁判全文】
臺灣板橋地方法院刑事判決                          九十二年度易字第四四六號
    公  訴  人  臺灣板橋地方法院檢察署檢察官
    被      告  甲○○
右列被告因毒品危害防制條例案件，經檢察官提起公訴（九十一年度毒偵字第三八
五號），本院判決如左：
    主  文
甲○○連續施用第二級毒品，累犯，處有期徒刑柒月。扣案之安非他命柒小包及壹小
瓶（毛重共計捌點玖伍公克）沒收銷燬之；吸食器壹組沒收。
    事  實
一、甲○○前於民國八十六年間，因施用安非他命違反麻醉藥品管理條例案件，經臺
    灣高等法院判處有期徒刑六月，如易科罰金以三百元折算一日確定，於八十七年
    三月五日易科罰金執行完畢；復於八十七年間因施用第二級毒品安非他命違反毒
    品危害防制條例案件，經本院以八十七年度毒聲字第三一一九號裁定送觀察、勒
    戒後，無繼續施用毒品之傾向，由臺灣板橋地方法院檢察署檢察官於八十七年十
    二月四日以八十七年度偵字第一九八一號案件予以不起訴處分確定；嗣於八十
    八年間復因施用第二級毒品，再經本院以八十八年度毒聲字第三五八號裁定送
    觀察、勒戒後，因有繼續施用毒品傾向，經本院以八十八年度毒聲字第七四八
    號裁定令入戒治處所施以強制戒治一年，並由臺灣板橋地方法院檢察署檢察官以
    八十八年度偵字第一二二七六、一二二七七號案件提起公訴，經本院以八十八年
    度訴字第一二三號判處有期徒刑六月，如易科罰金以三百元折算一日確定，於
    八十九年六月二十七日易科罰金執行完畢，其強制戒治期間亦已於八十九年六月
    二日執行期滿。詎甲○○仍不知悔改，復基於施用第二級毒品安非他命之概括犯
    意，自九十一年八月十五日起至同年月二十日止，在臺北縣新莊市○○街某棟危
    樓及台北縣新莊市、桃園縣中壢市之工地等處，以吸食器吸用之方式，連續多次
    施用第二級毒品安非他命，嗣於九十一年八月二十一日十一時三十分許，在臺北
    縣新莊市○○○路十五號前為警查獲，並扣得安非他命七小包及一小瓶（毛重共
    計八．九五公克）和吸食器一組。嗣甲○○復承前同一之犯意，於九十一年十二
    月二十五日，在前開新莊市○○街某棟危樓，施用第二級毒品安非他命一次。嗣
    甲○○浩經臺灣板橋地方法院檢察署檢察官聲請本院於以九十一年毒聲字第三八
    四五號裁定令入戒治處所施以強制戒治一年，現於臺灣臺北戒治所強制戒治中。
二、案經臺灣板橋地方法院檢察署檢察官自動檢舉簽分偵辦。
    理  由
一、右揭事實，業據被告甲○○在本院審理時坦承不諱，而其於前開時地經警查獲時
    所採集之尿液，經送請檢驗之結果，確呈安非他命陽性反應一節，有臺灣檢驗科
    技股份有限公司九十一年八月二十二日濫用藥物尿液檢驗報告書附卷可稽，復有
    被告所有扣案之安非他命七小包、一小瓶（毛重共計八．九五公克）及吸食器一
    組可資佐證。又被告前因施用第二級毒品安非他命，經本院裁定送觀察、勒戒後
    ，無繼續施用毒品之傾向，由臺灣板橋地方法院檢察署檢察官於八十七年十二月
    四日以八十七年度偵字第一九八一號案件予以不起訴處分確定；嗣復因施用第
    二級毒品安非他命，再經本院裁定送觀察、勒戒後，因有繼續施用毒品傾向，經
    本院裁定令入戒治處所施以強制戒治一年，並經臺灣板橋地方法院檢察署檢察官
    提起公訴，經本院判處有期徒刑六月，如易科罰金以三百元折算一日確定，於八
    十九年六月二十七日易科罰金執行完畢，而強制戒治期間亦已於八十九年六月二
    日執行期滿，有該署檢察官不起訴處分書、起訴書及本院刑事判決及臺灣高等法
    院全國前案紀錄表等件在卷可按，是本件事證明確，被告三犯施用毒品之犯行，
    足以認定。
二、按安非他命係屬毒品危害防制條例第二條第二項第二款所規定之第二級毒品，核
    被告所為，係犯毒品危害防制條例第十條第二項之施用第二級毒品罪。其施用前
    後持有安非他命之低度行為，應為施用安非他命之高度行為所吸收，不另論罪；
    又其先後多次施用第二級毒品安非他命之行為，時間緊接，方法相同，所犯為構
    成要件相同之罪，顯係基於概括犯意而為之，為連續犯，應依刑法第五十六條之
    規定論以一罪，並加重其刑。又公訴人雖僅就被告於九十一年八月二十一日十二
    時三十分為警採尿前之九十六小時內某時施用安非他命一次之犯行提起公訴，而
    未論及被告另於前述時間連續多次施用安非他命之犯行，惟此部分與起訴部分具
    有裁判上一罪之關係，本院自得併予審理，附此敘明。又被告前於八十六年間因
    違反麻醉藥品管理條例案件，經臺灣高等法院判處有期徒刑六月，如易科罰金以
    三百元折算一日確定，於八十七年三月五日易科罰金執行完畢，復於八十八年間
    因違反毒品危害防制條例案件，經本院判處有期徒刑六月，如易科罰金以三百元
    折算一日確定，於八十九年六月二十七日易科罰金執行完畢，有臺灣高等法院全
    國前案紀錄表一份在卷可證，其於五年以內再犯本件有期徒刑以上之本罪，為累
    犯，應依刑法第四十七條規定遞予加重其刑。爰審酌被告素行不良，前已因施用
    毒品而負刑責，復又同因施用毒品經送觀察勒戒後受不起訴之寬典，竟仍一再施
    用，顯見其沉溺毒品無法自拔，自制力薄弱，及其施用次數、期間、施用毒品係
    傷害自己身體健康之犯罪，及犯罪後於偵審中能坦認犯行，態度良好等一切情事
    ，量處如主文所示之刑，以示懲儆。又扣案之安非他命七小包、一小瓶（毛重共
    計八．九五公克）為被告所有，已據被告供承明確，為查獲之第二級毒品，屬違
    禁物，應依毒品危害防制條例第十八條第一項前段規定併予宣告沒收銷燬之；另
    扣案之吸食器一組，雖非專供施用毒品之器具，惟係被告所有供其施用第二級毒
    品安非他命所用之物，業據被告自承無訛，爰依刑法第三十八條第一項第二款之
    規定宣告沒收。
據上論斷，應依刑事訴訟法第二百九十九條第一項前段，毒品危害防制條例第十條第
二項、第二十條第三項前段、第十八條第一項前段，刑法第十一條前段、第五十六條
、第四十七條、第三十八條第一項第二款，判決如主文。
本案經檢察官陳炎辰到庭執行職務
中      華      民      國    九十二    年      三      月     十三     日
                                  臺灣板橋地方法院刑事第六庭
                                          法  官  王  士  珮
右正本證明與原本無異。
如不服本判決，應於判決送達後十日內，向本院提出上訴狀。
                                          書記官  廖  婷  璇
中      華      民      國    九十二    年      三      月     十三     日
附錄本件論罪科刑法條全文：
毒品危害防制條例第十條
施用第一級毒品者，處六月以上五年以下有期徒刑。
施用第二級毒品者，處三年以下有期徒刑。


司法院資訊處製作；財團法人民間司法改革基金會備份。
